# 对赌协议

提问人：喵喵呜 时间：2023-01-04 11:37:
陈版主，请教一个问题，A收到B公司其他股东的一笔款项（ 2 家公司关系：A对B 20%长投权益法核算），收到款项形成原因：A向B增资时约定，如果B达不到约定业绩承诺，B公司其他股东需要向A公司支付现金补偿款。由于未达到业绩，收到的补偿款放入什么科目呢？谢谢！

回答人：chenyiwei
这种情况可参照非同一控制下合并中的业绩补偿（或有对价）进行会计处理，即投资方作为有权收取业绩补偿的一方，将业绩补偿作为以公允价值计量且其变动计入损益的金融资产处理，这是一项单独的金融资产，同时对股权投资仍作为长期股权投资按权益法核算。
参考：《监管规则适用指引——会计类第 1 号》之“1-1 特殊股权投资的确认与分类”。